【裁判字號】    98,交聲,172
【裁判日期】    980806
【裁判案由】    違反道路交通管理處罰條例聲明異議
【裁判全文】
臺灣苗栗地方法院交通事件裁定         98年度交聲字第172號
原處分機關  交通部公路總局新竹區監理所苗栗監理站
異  議  人
即受處分人  甲○○
上列異議人即受處分人因違反道路交通管理處罰條例案件，對於
交通部公路總局新竹區監理所苗栗監理站於民國98年5 月26日所
為之竹監苗字第裁54-E00000000號處分（原舉發案號：竹市警交
字第E00000000 號），聲明異議，本院裁定如下：
    主  文
異議駁回。
    理  由
一、按汽車駕駛人，行經有燈光號誌管制之交岔路口闖紅燈，處
    新臺幣（下同）1,800 元以上5,400 元以下罰鍰，又汽車駕
    駛人，有違反道路交通管理處罰條例第53條情形者，除依原
    條款處罰鍰外，並記違規點數3 點，道路交通管理處罰條例
    第53條第1 項、第63條第1 項第3 款，分別定有明文。
二、原處分意旨略以：異議人即受處分人甲○○於民國98年3 月
    7 日23時30分許，駕駛車牌號嗎LO-9920 號自用小客車行經
    新竹市○○路、牛埔南路口處，為新竹市警察局第三分局香
    山派出所員警舉發「闖紅燈（直行）」違規；嗣異議人於舉
    發通知單所載期限內到案申訴，經原處分機關函請原舉發單
    位查覆後，仍認異議人有上開違規行為明確，乃依道路交通
    管理處罰條例第53條第1 項、第63條第1 項第3 款暨違反道
    路交通管理事件統一裁罰基準及處理細則第41條第4 項規定
    ，於98年5 月26日裁處異議人罰鍰新臺幣2,700 元，並記違
    規點數3 點，原處分並無不法等語。
三、異議意旨略以：異議人於違規時間駕駛LO-9920 號車輛，行
    駛至新竹市○○路○ 段與牛埔南路遭警誤判闖紅燈，惟舉發
    員警不承認其判定係屬誤判，致異議人權益受損，為此檢附
    該時地之自行取證之錄影片段，足證舉發員警誤判，請求法
    院撤銷原處分等語。
四、經查：
（一）異議人對於在上揭時、地，駕駛車號LO-9920 號自小客車
      為警攔停之事實，並不否認，且有原舉發單位即新竹市警
      察局竹市警交字第E00000000 號舉發違反道路交通管理事
      件通知單1 份在卷足憑。
（二）次依證人即本件舉發警員趙子欽到庭具結證稱：在我提出
      的現場圖中有記載，我當時是在中華路南下車道，往北上
      方向看，看到異議人由中華路南下經過牛埔南路時，當時
      號誌已轉變紅燈，此時該車又通過中華路4 段411 巷，當
      時號誌也是紅燈，所以異議人連闖二個紅燈，時間約幾秒
      ，411 巷紅燈，過了幾秒後牛埔南路才變紅燈，所以411
      巷先亮紅燈，而牛埔南路才變紅燈」、「（你的意思是異
      議人先闖越中華路與牛埔南路的紅綠燈，接著又闖越中華
      路411 巷紅綠燈？）是的」、「（你的位置距離新竹市中
      華、牛埔南路口多遠？）約50公尺」、「（你位置距離
      411 巷紅綠燈多遠？）約10公尺吧」、「（你的位置看得
      到異議人或新竹市中華、牛埔南路停止線時的燈號？）可
      以，因當時是紅燈很清楚」、「（而異議人通過上開停止
      線，你確定是紅燈嗎？）我確定」、「（異議人通過中華
      路與411 巷路口時的停止線也是紅燈嗎？）是」、「（上
      開二個紅綠燈是同步的嗎？）不是，是411 巷先紅燈，約
      3 秒之後，牛埔南路才紅燈」、「（牛埔南路紅燈多久？
      ）編號一中華、牛埔南路口綠燈84 秒 、黃燈4 秒、紅燈
      約32秒。編號一兩個是是同步，而編號二兩個是同步。路
      口的設計編號二先紅燈，之後編號一才紅燈」、「（約多
      久編號一才紅燈？）大概3 秒」、「（有無可能看錯車輛
      ？）沒有，我們將異議人攔停後，我們開單他也沒有意見
      ，就將紅單拿走」、「（當時車流量如何？）不會很多」
      、「（燈號有無故障？）沒有。」等語綦詳（見本院98年
      7 月22日訊問筆錄），並有證人提出之繪製現場圖1 份及
      現場照片影本4 張以資佐證。衡諸證人趙子欽係依法執行
      公務之人員，經到庭具結，證述其攔停舉發經過，對異議
      人所駕駛上開自小客車車如何闖紅燈之舉發過程的證述，
      連續而完整，顯見證人對舉發當時之記憶深刻，而依卷內
      證據資料並無任何積極證據足以證明證人上開證詞係屬虛
      偽，亦無足以令人顯信證人證述為不可採之品性證據或前
      科證據存在，本院自不得僅以證人為
      本件掣單告發異議人之員警而全盤抹煞其在訴訟上所具有
      之證人資格及其證言之證明力，故其證言應堪採信。
（三）又本院當庭勘驗異議人提出之自行舉證光碟內容，勘驗結
      果為：「1.畫面沒有出現日期及時間。2.畫面出現牛埔南
      路、中華路四段綠色指示牌。3.畫面出現牛埔南路指示牌
      旁燈號一直閃黃燈，鏡頭又同時轉向中華路四段指示牌，
      燈號還是在閃黃燈，畫面就兩個指示牌輪流拍攝。」（見
      同上訊問筆錄第24頁）。而本院指示證人趙子欽就上開光
      碟內容查明本件路口號誌正常轉換時間，經其向新竹市警
      察局號誌中心人員周春福電詢後回覆本院略以：「周先生
      告知正常號誌時間為早上6 時到晚上24時，凌晨零時到早
      上6 時該號誌燈呈現黃燈狀態。」等語，此有本院公務電
      話紀錄表1 份附卷可稽。依據異議人提出之上開光碟內容
      ，畫面中牛埔南路及中華路四段之號誌燈雖呈現閃黃燈之
      狀態，惟該畫面並未顯示日期及時間，無從得知上開光碟
      係於何時拍攝。參以本件異議人遭取締違規之時係為夜間
      23時30分許，仍在正常號誌時間範圍內，僅憑異議人所提
      出之上開光碟內容，尚不足說明該路口之號誌燈有何故障
      之情形，是難據此對異議人為有利之認定。
（四）另交通警員掣單舉發違反道路交通管理處罰條例所列之違
      規事實，本質上為行政處分，係公務員基於職務上權力，
      依法就特定之具體事件所為具公法上效果之單方行政行為
      ，基於公務員為公法上行為具有公信力之原則，該行政處
      分當可被推定為有效。且本件查無任何證據足資證明執勤
      員警有何捏造事實違法取締之不法情事，而異議人業經本
      院合法通知卻未到庭陳述意見，亦未就執勤員警之舉發如
      何有誤，提出相關證據以供本院調查，則執勤員警本其維
      護交通秩序、安全職責所為之舉發，自應受到合法、正確
      之推定，異議人所為之指摘，經核並無依據。據此，異議
      人有於上述時、地駕車行經有燈光號誌管制之交岔路口闖
      紅燈行為，且經合法舉發一事應堪認定，本件事證明確，
      應依法論科。
五、綜上所述，本件異議人既有前揭於行經有燈光號誌管制之交
    岔闖紅燈之違規行為，原處分機關依道路交通管理處罰條例
    第53條第1 項、第63條第1 項第3 款之規定及違反道路交通
    管理事件統一裁罰基準表，裁處異議人罰鍰2,700 元，並記
    違規點數3 點，核無違法或不當之情事，聲明異議意旨僅執
    前詞，任意指摘原處分，並無理由，應予駁回。
六、據上論斷，應依道路交通管理處罰條例第87條第2 項，道路
    交通案件處理辦法第19條，裁定如主文。
中    華    民    國    98    年    8     月    6     日
                  交通法庭  法  官  林卉聆
以上正本證明與原本無異。
如不服本裁定應於送達後5 日內向本院提出抗告狀。
                            書記官  楊慧萍
中    華    民    國    98    年    8     月    6     日


司法院資訊處製作；財團法人民間司法改革基金會備份。
